臺灣屏東地方法院民事裁定
                                     107年度小上字第35號
上  訴  人  黃昆發  
被 上訴 人  曾國華  
上列當事人間請求返還不當得利事件，上訴人對於中華民國107
年10月15日本院潮州簡易庭107 年度潮小字第204 號第一審判決
提起上訴，本院裁定如下：
    主  文
上訴駁回。
第二審訴訟費用新臺幣壹仟伍佰元由上訴人負擔。
    事實及理由
一、按對於小額程序第一審判決之上訴，非以其違背法令為理由
    ，不得為之；又上訴狀內應記載上訴理由，表明下列各款事
    項：1.原判決所違背之法令及其具體內容。2.依訴訟資料可
    認為原判決有違背法令之具體事實，民事訴訟法第436 條之
    24第2 項、第436 條之25分別定有明文。而所謂判決違背法
    令，乃指判決不適用法規或適用不當，為同法第468 條所明
    定，此亦為小額事件之上訴程序所準用（民事訴訟法第436
    條之32第2 項參照）。故對小額訴訟程序之第一審判決提起
    上訴時，其上訴狀或理由書應具體指摘原判決有何不適用法
    規或適用法規不當之情形，並揭示該法規之條項或其內容，
    若係成文法以外之法則，應揭示該法則之旨趣，倘為司法院
    解釋或最高法院之判例，則應揭示該判解之字號或其內容，
    如依民事訴訟法第469 條第1 款至第5 款所列情形為理由時
    ，其上訴狀或理由書應揭示合於該條款之事實（最高法院71
    年台上字第314 號判例參照）。
二、上訴意旨略以：
㈠、兩造間之房屋租賃契約書第5 條載明「乙方（即被上訴人）
    應於訂約時，交於甲方（即上訴人）新臺幣壹萬肆仟元作為
    押租保證金，乙方不繼續承租，甲方應於乙方遷空、交還房
    屋後無息退還押租保證金。」等語。是依上開約定，租期屆
    滿時，被上訴人應將租賃處清空，然被上訴人尚留有水管未
    拆除，勢必得由上訴人再花費心思、金錢處理，故上訴人自
    不必返還押租金新臺幣（下同）1 萬4,000 元。原判決雖認
    租賃處中之水管難以認定係被上訴人所施作，而為不利上訴
    人之判決，惟租賃處係供被上訴人經營檸檬水事業之用，且
    裝有大型冷藏庫，自可合理推斷水管係被上訴人所裝設，若
    被上訴人否認上情，上訴人聲請傳喚證人廖鎮台及廠商出庭
    作證。
㈡、又若認被上訴人主張之押租金債權存在，則被上訴人尚積欠
    上訴人如附表所示之金額，應予抵銷等語。並聲明：⑴原判
    決廢棄。⑵被上訴人於第一審之訴駁回。
三、經查：
㈠、本件原審依卷內相關證物為綜合判斷後，並於判決理由內敘
    明其採證及認定之依據，上訴人對於原審判決提起上訴，除
    為前揭事實上之陳述，並未具體指摘原審判決究竟不適用，
    或適用何項法規不當，或有同法第469 條所列第1 款至第5
    款之情形，亦未指明其所違反法令之條項或內容，或何種經
    驗、論理法則，或依訴訟資料可認為原判決有違背法令之具
    體事實，而合於不適用法規之情形，是其提起本件上訴自難
    認合法。
㈡、另為貫徹小額程序之簡速性，避免因當事人於上訴程序提出
    新事實及證據而延滯訴訟，小額事件之第二審法院原則上應
    按第一審之訴訟資料，審核其訴訟程序及判決內容有無違背
    法令，若當事人於第一審言詞辯論終結前未曾提出之訴訟資
    料，即不得在第二審程序中再行提出。本件上訴人於原審言
    詞辯論終結前，未曾提出聲請證人廖鎮台及廠商到庭為證，
    且其提起上訴復未具體指摘原判決有違背法令之情事，業如
    上述，是其聲請調查證據傳訊證人，於法亦有未合。
㈢、綜上，上訴人未具體指摘原判決之如何違背法令，揆諸首揭
    說明，應認其上訴為不合法，應予駁回。
五、依民事訴訟法第436 條之32第1 項準用同法第436 條之19第
    1 項規定，小額訴訟程序之第二審法院為訴訟費用之裁判時
    ，應確定其訴訟費用額。本件第二審訴訟費用額確定為1,50
    0 元，爰依前開規定諭知如主文第2 項所示。
六、據上論結，本件上訴不合法，依民事訴訟法第436 條之32第
    1 項、第2 項、第436 條之19第1 項、第444 條第1 項前段
    、第95條、第78條，裁定如主文。
中　　華　　民　　國　107 　　年　　12　　月　　25　　日
                  民事第一庭  審判長  法　官  潘  快
                                      法  官  陳威宏
                                      法  官  陳怡先
正本係照原本作成。
本裁定不得抗告。
中　　華　　民　　國　107 　　年　　12　　月　　25　　日
                                      書記官  張孝妃
附表

編號     品   名 數量   單價（元）  金額（元）  1 107年1月份房租 1式 7,000 7,000  2 107年1月份電費 1式 748 748  3 220瓦電攬線材料費及工資 1式 9,000 9,000  4 焊接鐵架材料及工資 1式 2,000 2,000  5 拆除4 坪大大冷凍櫃電攬線及水泥粉光 1式 2,500 2,500  6 填平洗檸檬下水道及水泥粉光 1式 4,500 4,500  7 界線水泥餅拆除工資 1式 3,000 3,000  8 訂做四輪平台車 1台 8,000 8,000